【裁判字號】    89,抗,272
【裁判日期】    890418
【裁判案由】    妨害自由等
【裁判全文】
臺灣高等法院臺中分院刑事裁定                      八十九年度抗字第二七二號
    抗告人
      即
    自訴人  戊○○
            丁○○
            甲○○
            庚○○
            己○○
            乙○○
            辛○○
            丙○○
            丑○○○
            壬○○○
    被  告  癸  ○
            子○○
右抗告人等因被告等妨害自由等案件，不服臺灣彰化地方法院中華民國八十八年十二
月三十日所為之裁定（民國八十八年度自字第一０六號），提起抗告，本院裁定如左
：
    主  文
抗告駁回。
    理  由
一、按法院或受命推事於自訴案件第一次審判期日前訊問及調查結果，如認為案件有
    刑事訴訟法第二百五十二條至第二百五十四條之情形者，得以裁定駁回其自訴，
    同法第三百二十六條第三項定有明文；次按抗告法院認為抗告無理由者，應以裁
    定駁回之，刑事訴訟法第四百十二條亦著有規定。
二、本件自訴意旨略稱：被告癸○係彰化市長，被告子○○係正美營造有限公司負責
    人，均明知坐落彰化市○○段南郭小段七三之三地號土地係上訴人即自訴人（以
    下簡稱自訴人）等所共有，竟共同意圖為第三人不法通行利益之意圖，由被告癸
    ○委由被告子○○於民國（下同）八十八年六月十六日、同年七月十七日，將前
    揭土地原自訴人等舖設之柏油路面挖除，另舖設柏油路面供第三人通行，因認被
    告等均涉有刑法第三百二十條第二項之竊佔罪、第三百五十四條之毀損罪及第三
    百零四條之強制罪等罪嫌云云。然原裁定法院訊據被告等二人均堅決否認有前揭
    犯行，被告癸○辯稱：前揭土地因鄰地建屋而自六十六年間即作巷道使用，係供
    公眾通行之既成巷道，屬彰化市公所管理，伊係彰化市長，依法發包養護該既成
    巷道，並無犯罪故意等語；另被告子○○則以：伊僅係施工等語置辯。經查依照
    自訴人等所提出之前揭土地照片、地籍圖等件，該土地使用現況確係二排房屋中
    間之巷道，而依被告等提出之彰化縣政府函、彰化縣政府建設局使用執照等件影
    本，在在均足證前揭土地確係既成巷道，應可認定，則地方主管機關即彰化市公
    所自得就具有公用地役關係之既成巷道作必要之改善與養護，從而被告癸○本於
    彰化市長之行政職權，依法發包委由被告子○○養護該既成巷道，自屬依法行政
    範疇，均難認有何不法情事，彰彰明甚，此外，復查無其他積極證據足資證明被
    告等有自訴人等指訴之犯行，揆諸首開說明，被告等犯罪嫌疑不足，原裁定法院
    即以裁定駁回自訴人等之自訴，經核尚無不合。自訴人等抗告意旨以被告等基於
    共同之犯意聯絡及行為分擔，共同侵害自訴人等所有之共同建地等語而恣意指摘
    原裁定不當，為無理由，應予駁回。
三、至自訴人等及自訴人等之共同代理人陳明發律師，於自訴狀固均未簽名或蓋章，
    然共同代理人陳明發律師於原裁定法院調查時已到庭陳述，此觀原審卷即明，自
    應認其法律上必備程式之欠缺業已補正，併此敘明。
四、據上論斷，應依刑事訴訟法第四百十二條裁定如主文。
中      華      民      國    八十九     年      四       月    十八    日
                                  臺灣高等法院臺中分院刑事第十庭
                                        審判長法  官  林  照  明
                                              法  官  曾  謀  貴
                                              法  官  李  寶  堂
右正本證明與原本無異。
不得再抗告。
                                              書記官  蕭  玉  真
中      華      民      國    八十九     年      四       月    二十    日
                                                                        Ｏ


司法院資訊處製作；財團法人民間司法改革基金會備份。
